【裁判字號】    92,交簡上,4
【裁判日期】    920417
【裁判案由】    公共危險
【裁判全文】
臺灣板橋地方法院刑事判決                          九十二年度交簡上字第四號
    上  訴  人  乙○○
    即  被  告
右列上訴人因公共危險案件，不服本院板橋簡易庭九十一年度板簡字第五○九號，中
華民國九十一年十月十七日第一審判決（聲請簡易判決處刑案號：臺灣板橋地方法院
檢察署九十一年度偵字第一三九四六號）提起上訴，本院管轄第二審之合議庭判決如
左：
    主  文
上訴駁回。
乙○○緩刑貳年。
   事  實 及 理  由
一、本案經本院審理結果，認第一審判決以上訴人即被告乙○○明知飲酒後不應駕駛
    車輛，於民國九十一年七月二十八日晚間飲酒後，已不能安全駕駛交通工具，仍
    於同日晚間十時六分許，騎乘車號ＧＩＦ－四五七號重機車，行經台北縣中和市
    ○○路二六五巷二十八號前，與甲○○所騎乘之重機車（車號ＧＮ八－二九一）
    發生碰撞，致林車車龍頭損壞，且乙○○經警測試，測得其呼氣酒精濃度達一點
    二一MG\L。認被告乙○○所為，係係觸犯刑法第一百八十五條之三不能安全駕駛
    之罪。量處拘役三十日，如易服勞役，以銀圓三百元折算一日，其認事用法均無
    違誤，量刑亦屬適當，應予維持，並引用第一審判決書所記載之證據及理由。
二、上訴人即被告乙○○上訴意旨略以：原判決判得太重，請求賜予宣告緩刑云云。
    經查，本件上訴人乙○○右揭犯罪事實，業據被告乙○○迭於警詢及偵、審中均
    供承不諱，復有酒精測試單一紙附卷可稽，足認被告自白應與事實相符。核被告
    所為，係觸犯刑法第一百八十五條之三不能安全駕駛罪。本院因認原審就上訴人
    上開之犯行，引用前揭法條，量處拘役三十日，如易服勞役，以銀圓三百元折算
    一日，其認事用法均無違誤，量刑亦屬適當，應予維持。本件上訴意旨所執之上
    開理由，尚無足採，其上訴為無理由，應予駁回。惟查，被告乙○○前未曾受有
    期徒刑以上刑之宣告，有臺灣高等法院檢察署刑案記錄簡覆表附卷可稽，其因一
    時誤念觸法，經此偵審程序及刑之宣告等教訓後，當知警惕，應無再犯之虞，本
    院認所宣告之刑，以暫不執行為適當，爰併予宣告緩刑二年，以啟自新。
三、被告經合法傳喚，無正當理由不到庭，爰不待其陳述，逕行判決。
據上論斷，應依刑事訴訟第四百五十五條之一第一項、第三項、第三百六十八條、第
三百七十一條、第三百七十三條，刑法第一百八十五條之三、第四十一條第一項、第
七十四條第一款，罰金罰鍰提高標準條例第二條，判決如主文。
本案經檢察官程秀蘭到庭執行職務
中      華      民      國    九十二    年      四      月     十七     日
                                  臺灣板橋地方法院刑事第一庭
                                    審判長  法  官  胡  堅  勤
                                            法  官  楊  千  儀
                                            法  官  高  玉  舜
 右正本證明與原本無異。
 不得上訴。
                                          書記官
中      華      民      國      九十二      年      四      月    八    日
附錄本案所犯法條全文
中華民國刑法第一百八十五條之三
服用毒品、麻醉藥品、酒類或其他相類之物，不能安全駕駛動力交通工具
而駕駛者，處一年以下有期徒刑、拘役或三萬元以下罰金。


司法院資訊處製作；財團法人民間司法改革基金會備份。
